# 请教关于土地摊销资本化以及工程物资盘亏的问题

提问人：JenghisKhan 时间：2013-11-24 01:16:38
1 、如果在土地上自建厂房等固定资产，建设期土地摊销应该可以计入在建工程吧？如果是房地产企业盖商品房，是不是土地使用权就直接计入存货了？如这两种情况，还有其他土地摊销资本化的情况吗？ 2 、工程物资在工程建设期发生盘亏、毁损的话，是否都一律计入项目成本？ 谢谢！

回答人：chenyiwei
1 、是否计入，这两种做法都可以接受，但理论上是把实体建造期间所占土地使用权的摊销额计入在建工程更合适。参阅《计学撮要2011 》P188～ 191 。本版面上也已有很多这个问题的讨论可供参考。 2 、虽然有规定“建设期间发生的工程物资盘亏、报废及毁损，减去残料价值以及保险公司、过失人等赔款后的净损失，计入所建工程项目的成本；盘盈的工程物资或处置净收益，冲减所建工程项目的成本。工程完工后发生的工程物资盘盈、盘亏、报废、毁损，计入当期营业外收支”，但这条规定实际上是有问题的，因为根据《企业会计准则第 4 号——固定资产》第九条规定：“自行建造固定资产的成本，由建造该项资产达到预定可使用状态前所发生的必要支出构成”，而很明显此类盘亏、毁损损失并不是在工程建设过程中必然会发生的，并不属于“建造该项资产达到预定可使用状态前所发生的必要支出”，所以还是建议费用化处理，过失人或者保险公司的赔偿款可冲减计入损益的盘亏、毁损损失。

提问人：bqksx24 时间：2013-11-25 11:45:29
房产税不是应该本来就包含土地价值的吗？

回答人：chenyiwei
那是税务上的规定，但会计上还是应当把房屋建筑物和土地使用权分别确认为两项资产，在其各自的使用年限内计提折旧和摊销。

提问人：CPA2040 时间：2019-09-08 10:28:28
继续请教陈版下，如果租赁的厂房，长期（大于 10 ）租赁，用于特殊建设，比如电信机房建设，需要发改委备案等条件，专用性强，建成后，机房属于长期资产，请问机房建设期，厂房租金，可否资本化？感觉也满足“自行建造固定资产的成本，由建造该项资产达到预定可使用状态前所发生的必要支出构成”

回答人：chenyiwei
实体建造期间的租金支出可以资本化计入改良支出成本。